臺灣苗栗地方法院刑事判決　　　　　　　　　　　　　九十三年度易字第七八號
　　公　訴　人　臺灣苗栗地方法院檢察署檢察官
　　被　　　告　甲○○
右列被告因贓物案件，經檢察官提起公訴（九十三年度偵字第一八○號），因被告於
本院準備程序中為有罪之陳述，嗣經本院合議庭裁定改依簡式審判程序審理，判決如
左：
    主  文
甲○○收受贓物，處有期徒刑捌月。
    事  實
一、甲○○（原名于家雄）於民國八十九年觸犯強盜、竊盜案件，強盜案件部分經本
    院判處有期徒刑三年、竊盜案件判處有期徒刑八月，應執行有期徒刑四年八月，
    於九十年二月十六日入監執行，指揮書執行完畢日期應為九十四年七月七日，而
    於九十二年六月十三日縮刑假釋出獄，並於假釋期間交付保護管束。
二、其於保護管束期間，仍不知悔改，於九十三年一月二日八時三十分，在苗栗縣苗
    栗市文化中心前，明知真實姓名年籍不詳綽號「阿建」之成年男子所持有的下列
    物品，均是被不詳姓名年籍之人所偷竊的物品，仍基於收受贓物之故意，予以收
    受，而於同日十四時許，駕駛七Ｐ─八六三九號自用小客車，至不知情之劉耆國
    所開設位於苗栗縣公館鄉五股村十二鄰五股四十八之一號「順安汽車修理廠」，
    自行改裝該部自用小客車，嗣於同日十七時三十分，為警於前述修理廠查獲，扣
    得乙○○失竊之自用小客車、戊○○失竊之紅色中型皮包（皮包內有私章一枚、
    國軍福利品購買證一張）、丁○○所失竊之玉山銀行信用卡及邱玉芸失竊之交通
    銀行金融卡，並徵得甲○○之同意後，至其苗栗縣苗栗市新英里廿七鄰欣欣十一
    號住處搜索，扣得戊○○失竊之音響一部。
    （一）車牌號碼為七Ｐ─八六三九號自用小客車，係乙○○所有，於九十三年一
          月一日七時許，在苗栗縣苗栗市○○里○○路十八號前，為不明人士所竊
          取。
    （二）置於前開失竊之七Ｐ─八六三九號自用小客車車內有一個紅色中型皮包紅
          色，皮包內之國軍福利品購買證、印章暨手提音響，係戊○○所有，於九
          十二年十二月十一日下午一時許，在苗栗縣苗栗市恭敬里十二鄰華岡四十
          五號，為不詳人士侵入住處，翻箱倒櫃所竊取。
    （三）玉山銀行信用卡，係丁○○所有，於九十二年十一月三日早上七時許，在
          苗栗縣苗栗市○○里○○路二四七號，為不明人士所破壞鐵窗侵入住處所
          竊取。
    （四）交通銀行金融卡一張，係丙○○所有，於九十三年一月二日失竊。
三、案經乙○○、丙○○訴由苗栗縣警察局苗栗分局報告臺灣苗栗地方法院檢察署檢
    察官偵查起訴。
    　　理 由
一、按「除被告所犯為死刑、無期徒刑、最輕本刑為三年以上有期徒刑之罪或高等法
    院管轄第一審案件者外，於前條第一項程序進行中，被告先就被訴事實為有罪之
    陳述時，審判長得告知被告簡式審判程序之旨，並聽取當事人、代理人、辯護人
    及輔佐人之意見後，裁定進行簡式審判程序」刑事訴訟法第二百七十三條之一第
    一項定有明文。查被告涉犯之刑法第三百四十九條第一項收受贓物罪，法定刑為
    三年以下有期徒刑，非最輕本刑為三年以上有期徒刑之罪，且被告於本院九十三
    年五月十八日準備程序進行中，復就被訴之事實為有罪之陳述，經告知被告簡式
    審判程序之旨，被告及公訴人對於本件改依簡式審判程序審理亦均表示無意見，
    是本院即依前揭刑事訴訟法規定，裁定本件進行簡式審判程序，合先敘明。
二、被告對於在前開時間、地點收受姓名年籍不詳綽號「阿建」之成年男子所持有之
    前開物品及在其住處臥室內查獲戊○○失竊音響一部之事實，於警察局詢問（偵
    查卷第十頁至十二頁）、檢察官偵訊時（詳見偵查卷第二十七頁至第二十八頁、
    第三一頁至第三三頁）及本院審理時均坦白承認，核與告訴人乙○○（偵查卷第
    十三頁）、丙○○（詳見第三七頁至第三八頁）及被害人戊○○（詳見偵查卷第
    四二頁）、丁○○之指訴（詳見偵查卷第三九頁）、證人劉耆國之證詞〈詳見偵
    查卷第十三頁之後至第十四頁〉相符，並有卷附之乙○○、丙○○、戊○○、丁○○為具領人之贓物認領保管單一紙〈詳見偵查卷第十五頁、第四四頁至第四六
    頁〉、乙○○前述車輛失竊之車輛竊盜、車牌失竊資料個別查詢報表、苗栗縣警
    察局車輛協尋證明單〈詳見偵查卷第十六頁至第十七頁〉、在被告住處查扣戊○○失竊音響一部的搜索筆錄、扣押物品目錄〈詳見偵查卷第十八頁至第十九頁〉
    等可稽，足徵被告之自白與事實相符，其犯行足以認定，應予論罪科刑。
三、核被告所為，係犯刑法第三百四十九條第一項收受贓物罪。因此審酌被告有前開
    事實欄所載之論罪科刑，於保護管束期間，仍不知悔誤，再觸犯收受贓物，此有
    台灣高等法院被告全國前案紀錄表在卷可憑、犯罪動機、目的、所收受財物之價
    值及犯罪後坦承犯行，並已將收受財物返還被害人〈詳見偵查卷第十五頁、第四
    四頁至第四六頁，贓物認領保管單〉，及檢察官之具體求刑等一切情狀，量處如
    主文所示之刑，以示懲儆。
據上論斷，應依刑事訴訟法第二百七十三條之一第一項、第二百九十九條第一項前段
，刑法第三百四十九條第一項，罰金罰鍰提高標準條例第一條前段，判決如主文。
本案經檢察官黃智炫到庭執行職務
中　　　華　　　民　　　國　　九十三　　年　　　六　　　月　　　一　　　日
                                        臺灣苗栗地方法院刑事第三庭
                                            法  官  張珈禎
右正本證明與原本無異。
如不服本判決，應於判決送達後十日內，向本院提出上訴狀。（應附繕本）
                                            書記官  盧俊良
中　　　華　　　民　　　國　　九十三　　年　　　六　　　月　　　一　　　日
附錄本案論罪科刑法條全文：
中華民國刑法第三百四十九條
收受贓物者，處三年以下有期徒刑、拘役或五百元以下罰金。
搬運、寄藏、故買贓物或為牙保者，處五年以下有期徒刑、拘役或科或併科一千元以
下罰金。
因贓物變得之財物，以贓物論。
